

# **Noë FLATREAUD**



## Administrateur UNIX/LINUX Sauvegardes Capgemini CIS, Le Bourget du Lac

## **PROFESSIONAL PROFILE**

Administrateur Système/Réseaux de formation, je dispose également de plus de 3 ans d'expérience professionnelle dans le développement logiciel et systèmes embarqué en tant qu'auto-entrepreneur. J'ai ainsi beaucoup travaillé selon des méthodes agiles sur le modèle #DevOps Assoiffé de connaissances et entrepreneur par nature, j'essaye toujours d'innover tant dans le domaine technique que social.

## **SKILLS & COMPETENCIES**

#### **Skills:**

Méthodes agile (SCRUM, Kanban, XP)

Développement Logiciels & Backend (C, ASM, WASM, C++, JAVA, C#, Python, NodeJS)

DevOps & Microservices (Docker, LXC, Proxmox, VMWare, Blockchain)

Administration Système (LINUX)

Administration Réseaux (Cisco Networking Security)

Automatisation et Intégration Continuelle (CI/CD, Git, VTOM, n8n)

Sécurité Offensive (Infosec)

### **Education & Certifications:**

2021-2022 License Télécoms et Réseaux Informatique, USMB SceM (BAC+3)

2020-2022 TOEIC English Certification (score 890)

2018-2020 Cisco CCNAv6 1 et 2, Cisco Networking Academy >80%

2018-2020 DUT Réseaux et Télécoms, IUT Annecy (BAC+2)

### **Languages:**

Anglais : bilingue (B2-C1) TOEIC 890, LinguaSkills B2-C1

Espagnole: Scholaire (A2)

Italien: A1 Russe: A1

## **WORK EXPERIENCE**

2021-2022 **Administrateur Système UNIX/LINUX**Capgemini CIS, Le Bourget du Lac

2020-2022 **Ingénieur logiciel & DevSecOps,** Auto-entrepreneur (France & Suisse)